【裁判字號】    96,交聲,1188
【裁判日期】    970121
【裁判案由】    交管條例聲異
【裁判全文】
臺灣板橋地方法院交通事件裁定        96年度交聲字第1188號
異  議  人
即受處分人  甲○○?男?66歲.
上列異議人即受處分人因違反道路交通管理處罰條例案件，對於
交通部公路總局臺北區監理所板橋監理站於民國九十六年八月三
日所為板監裁字裁四一－一ＡＢ五六四三○一號裁決，聲明異議
，本院裁定如下：
    主  文
異議駁回。
    理  由
一、按道路交通管理處罰條例第三條第八款及道路交通安全規則
    第二條第一項第一款均明文規定該等道路交通管理法規中所
    稱之汽車包含機器腳踏車。次按在設有禁止停車標誌、標線
    之處所不得停車，道路交通安全規則第一百十二條第一項第
    四款定有明文。又汽車駕駛人在設有禁止停車標誌、標線之
    處所停車者，處新臺幣（下同）六百元以上一千二百元以下
    罰鍰，道路交通管理處罰條例第五十六條第一項第四款亦有
    明文。
二、本件異議人即受處分人甲○○所有車牌號碼ＧＡＨ－二七二
    號重型機車，於民國九十六年五月三日上午十時四十八分許
    ，停放於設有禁止停車標誌之臺北市○○路○段一二一號前
    之騎樓處，為臺北市停車管理處交通助理員發覺，逕以拍照
    方式採證而製單舉發，經遲於應到案日期（九十六年六月六
    日）後之九十六年六月二十日依法送達由受處分人蓋章收受
    後，受處分人於九十六年七月六日提出申訴，經原處分機關
    函請舉發機關調查結果，仍認受處分人有上開違規行為，原
    處分機關乃於九十六年八月三日，依道路交通管理處罰條例
    第五十六條第一項第四款及違反道路交通管理事件統一裁罰
    基準表之規定，裁處受處分人六百元罰鍰。
三、異議人即受處分人甲○○固於聲明異議狀中坦承其所有上開
    車輛於上揭時點停放於上述遭舉發違規停車之騎樓處之事實
    ，惟矢口否認有何違反道路交通管理處罰條例之行為，辯稱
    ：該處未設有禁止停車標誌云云。經查，異議人確有於九十
    六年五月三日上午十時四十八分許，將其所有上開車輛停放
    於臺北市○○路○段一二一號前之騎樓處之情，有卷附採證
    照片一幀可稽，復查，異議人違規停車之處確有設置騎樓及
    人行道禁止停車標誌，並自九十五年九月二十九日起即設立
    迄今，有臺北市停車管理處九十七年一月七日北市停四字第
    ○九六三七四二二三○○號書函及其所附舉發地點禁停標誌
    設置位置圖及照片各一份可證，是異議人上開車輛停放地點
    之騎樓乃屬禁止停車處所無訛，異議人以前揭情詞置辯，不
??足採信。本件事證明確，應依法論處。
四、綜上所述，異議人即受處分人確有於上揭時地違規停放上開
    車輛之違規行為，原處分機關依道路交通管理處罰條例第五
    十六條第一項第四款及違反道路交通管理事件統一裁罰基準
    表之規定，裁處異議人罰鍰六百元，核無違誤，本件聲明異
    議為無理由，應予駁回。
據上論斷，應依道路交通案件處理辦法第十九條，裁定如主文。
中    華    民    國    97    年    1     月    21    日
                    臺灣板橋地方法院交通法庭
                            法  官  王綽光
以上正本證明與原本無異。
如不服本裁定，應於裁定送達後5日內向本院提出抗告狀。
                            書記官  許清秋
中    華    民    國    97    年    1     月    22    日


司法院資訊處製作；財團法人民間司法改革基金會備份。
